---
title: "Main"
format: html
editor: visual
---

## Media ponderada do pivo

Habilitar as libs que usaremos e setar o Working diretory

```{r}
library(rio)
library(pliman)
set_wd_here()
```

Puxar todas os excels para o R

```{r}
trat1 <- import(file = "excel originais/resultado_tratamento_1.xlsx")
trat2 <- import(file = "excel originais/resultado_tratamento_2.xlsx")
trat3 <- import(file = "excel originais/resultado_tratamento_3.xlsx")
trat4 <- import(file = "excel originais/resultado_tratamento_4.xlsx")
trat5 <- import(file = "excel originais/resultado_tratamento_5.xlsx")
trat6 <- import(file = "excel originais/resultado_tratamento_6.xlsx")
trat7 <- import(file = "excel originais/resultado_tratamento_7.xlsx")
trat8 <- import(file = "excel originais/resultado_tratamento_8.xlsx")
trat9 <- import(file = "excel originais/resultado_tratamento_9.xlsx")
trat10 <- import(file = "excel originais/resultado_tratamento_10.xlsx")
```

Fazer a matematica doida que pediram

```{r}
soma_trat_1 <- sum(trat1$prodest)
soma_trat_2 <- sum(trat2$prodest)
soma_trat_3 <- sum(trat3$prodest)
soma_trat_4 <- sum(trat4$prodest)
soma_trat_5 <- sum(trat5$prodest)
soma_trat_6 <- sum(trat6$prodest)
soma_trat_7 <- sum(trat7$prodest)
soma_trat_8 <- sum(trat8$prodest)
soma_trat_9 <- sum(trat9$prodest)
soma_trat_10 <- sum(trat10$prodest)



df <- data.frame(
  Ids = c(1,2,3,4,5,6,7,8,9,10),
  Medias_Ponderadas = c(soma_trat_1,soma_trat_2,soma_trat_3,soma_trat_4,soma_trat_5,soma_trat_6,soma_trat_7,soma_trat_8,soma_trat_9,soma_trat_10)
)

export(df, "excel modificados/Medias_Ponderadas_Tratamentos.xlsx")
```

## Analise de solo (SC e RS)

Entrada dos dados na planilha analise e escolha da analise, junto das biblios que serão utilizadas

```{r}
library(rio) 
library(pliman) 
library(ggplot2)
library(dplyr)
set_wd_here()
analise <- import(file = "excel originais/Analise.xlsx")

#Selecionar a Linha do Excel que corresponde a tua amostra
Amostra <- 4
Cultura <- "Abacateiro"
PRNT <- 86.48
```

Dados que geralmente as analises da epagri de SC dão : P e K em mg/dm3 , Argila, M.O, Saturações em % e Al,Ca,Mg,H+Al,CTC em cmolc/dm3

```{r}
#Pegar do excel somente a linha escolhida
Analise_Amostra <- analise[Amostra,]

#Retirar infos do excel
Argila <- Analise_Amostra [1,2]
Ph_Agua <- Analise_Amostra [1,3]
Indice_SMP <- Analise_Amostra [1,4]
Fosforo <- Analise_Amostra [1,5]
Potassio <- Analise_Amostra [1,6]
Materia_Organica <- Analise_Amostra [1,7]
Aluminio <- Analise_Amostra [1,8]
Calcio <- Analise_Amostra [1,9]
Magnesio <- Analise_Amostra [1,10]
H_Al <- Analise_Amostra [1,11]
CTC <- Analise_Amostra [1,12]
Al_saturacao <- Analise_Amostra [1,13]
V_saturacao <- Analise_Amostra [1,14]
Soma_Bases <- Analise_Amostra [1,15]
CaMg <- Analise_Amostra [1,16]
CaK <- Analise_Amostra [1,17]
MgK <- Analise_Amostra [1,18]
```

```{r}
Culturas_Ph_6Meio <-c( "Alfafa",
                       "Aspargo",
                       "Macieira",
                       "Oliveira",
                       "Piretro")

Culturas_Ph_6 <- c("Abacateiro",
                   "Abobora",
                   "Abobrinha",
                   "Alcachofra",
                   "Alface",
                   "Alho",
                   "Almeirão")

Culturas_Ph_5Meio <- c("Alfavaca",
                       "Amoreira Preta",
                       "Arroz Irrigado SSS",
                       "Batata",
                       "Calendula")

Culturas_Sem_Referencia <- c("Arroz-irrigado SPG",
                             "Araucaria",
                             "Acacia Negra",
                             "Bracatinga")

ph_6meio <- data.frame(Culturas_Ph_6Meio)

ph_6 <- data.frame(Culturas_Ph_6)

ph_5meio <- data.frame(Culturas_Ph_5Meio)

ph_Sem_Referencia <- data.frame(Culturas_Sem_Referencia)

Busca_ph6meio <- agrep(pattern=Cultura,
                       ph_6meio$Culturas_Ph_6Meio,
                       ignore.case = TRUE,
                       value = TRUE,
                       fixed = TRUE)  

Busca_ph6 <- agrep(pattern=Cultura,
                   ph_6$Culturas_Ph_6,
                   ignore.case = TRUE,
                   value = TRUE,
                   fixed = TRUE)  

Busca_ph5meio <- agrep(pattern=Cultura,
                       ph_5meio$Culturas_Ph_5Meio,
                       ignore.case = TRUE,
                       value = TRUE,
                       fixed = TRUE)  

logica_1 <- Busca_ph6meio == Cultura 
logica_2 <- Busca_ph6 == Cultura
logica_3 <- Busca_ph5meio == Cultura


if (length(logica_1 ) == 1){
  PH_Recomendado <- 6.5
}else if (length(logica_2) == 1){
  PH_Recomendado <- 6
}else if (length(logica_3) == 1){
  PH_Recomendado <- 5.5
}else {
  PH_Recomendado <- 6 
}


SMP <- data.frame(SMP = c(4.4,4.5,4.6,4.7,4.8,4.9,5,5.1,5.2,5.3,5.4,5.5,5.6,5.7,5.8,5.9,6,6.1,6.2,6.3,6.4,6.5,6.6,6.7,6.8,6.9,7,7.1),
                  SMP_5.5 = c(15,12.5,10.9,9.6,8.5,7.7,6.6,6,5.3,4.8,4.2,3.7,3.2,2.8,2.3,2,1.6,1.3,1,0.8,0.6,0.4,0.2,0,0,0,0,0),
                  SMP_6 = c(21,17.3,15.1,13.3,11.9,10.7,9.9,9.1,8.3,7.5,6.8,6.1,5.4,4.8,4.2,3.7,3.2,2.7,2.2,1.8,1.4,1.1,0.8,0.5,0.3,0.2,0,0),
                  SMP_6.5 = c(29,24,20,17.5,15.7,14.2,13.3,12.3,11.3,10.4,9.5,8.6,7.8,7,6.3,5.6,4.9,4.3,3.7,3.1,2.6,2.1,1.6,1.2,0.8,0.5,0.2,0)
                  )
```

Calagem

```{r}
# CALAGEM PELO METODO SMP
if (Indice_SMP < 4.4){
  Indice_SMP <- 4.4
}else if (Indice_SMP > 7.1){
  Indice_SMP <- 7.1
}else {
  Indice_SMP <- Indice_SMP
}

if (PH_Recomendado == 6.5){
  print("construcao")
}else if (PH_Recomendado == 6){
  print("construcao")
}else if (PH_Recomendado == 5.5){
  print("construcao")
}else {
  print("construcao")
}


# CALAGEM PELO MENOS SATURAÇAO POR BASES
if (PH_Recomendado == 6.5){
  NC_Saturacao <- ((85 - V_saturacao)*(100/PRNT)*CTC)/100
}else if (PH_Recomendado == 6){
  NC_Saturacao <- ((75 - V_saturacao)*(100/PRNT)*CTC)/100
}else if (PH_Recomendado == 5.5){
  NC_Saturacao <- ((65 - V_saturacao)*(100/PRNT)*CTC)/100
}else {
  NC_Saturacao <- ((75 - V_saturacao)/100)*CTC
}

# CALAGEM POR MATERIA ORGANICA E ALUMINIO
if (PH_Recomendado == 6.5){
  NC_MO_AL <-  -0.122 + (1.193*Materia_Organica) + (2.713*Aluminio)
}else if (PH_Recomendado == 6){
  NC_MO_AL <- -0.516 + (0.805*Materia_Organica) + (2.435*Aluminio)
}else if (PH_Recomendado == 5.5){
  NC_MO_AL <- -0.653 + (0.480*Materia_Organica) + (1.937*Aluminio)
}else {
  NC_MO_AL <- ((75 - V_saturacao)/100)*CTC
}
```
